臺灣臺北地方法院刑事判決
111年度審訴字第375號
公  訴  人  臺灣臺北地方檢察署檢察官
被      告  蔡承宏



上列被告因家庭暴力罪之傷害案件，經檢察官提起公訴（110年
度偵字第35134號），本院判決如下：
    主  文
本件公訴不受理。
    理  由
一、公訴意旨如附件起訴書所載。
二、按告訴乃論之罪，告訴人於第一審辯論終結前，得撤回其告
    訴；告訴經撤回者，法院應諭知不受理之判決；不受理之判
    決，得不經言詞辯論為之，刑事訴訟法第238條第1項、第30
    3條第3款及第307條分有明文。
三、經查，公訴人認被告蔡承宏涉犯之傷害罪（家庭暴力罪），
    為告訴乃論之罪，茲因告訴人張○○於本院辯論終結前具狀撤
    回告訴，有聲請撤回告訴狀、本院公務電話紀錄在卷可稽（
    見審訴字卷第83、123頁），依前揭規定，爰不經言詞辯論
    ，逕為諭知不受理之判決。
據上論斷，應依刑事訴訟法第303條第3款、第307條判決如主文
中　　華　　民　　國　　111 　年　　6 　　月　　24　　日
  　　　　        刑事第二十庭  審判長法  官  洪英花
　　　　　　　　　                    法  官  謝欣宓
　　　　　　　　　                    法  官  賴鵬年
以上正本證明與原本無異。 
如不服本判決應於收受送達後20日內向本院提出上訴書狀，並應
敘述具體理由；其未敘述上訴理由者，應於上訴期間屆滿後20日
內向本院補提理由書（均須按他造當事人之人數附繕本）「切勿
逕送上級法院」。告訴人或被害人如對於本判決不服者，應具備
理由請求檢察官上訴，其上訴期間之計算係以檢察官收受判決正
本之日期為準。 因疫情而遲誤不變期間，得向法院聲請回復原
狀。
                                      書記官　萬可欣
中　　華　　民　　國　　111 　年　　6 　　月　　24　　日
附件：
臺灣臺北地方檢察署檢察官起訴書
                                    110年度偵字第35134號
　　被　　　告　蔡承宏　男　00歲（民國00年00月0日生）
　　　　　　　　　　　　住○○市○○區○○路000號　
　　　　　　　　　　　　國民身分證統一編號：Z000000000號
上列被告因家庭暴力罪之傷害案件，已經偵查終結，認應提起公
訴，茲將犯罪事實及證據並所犯法條分敘如下：
　　　　犯罪事實
一、蔡承宏與張○○前係夫妻關係，2人為家庭暴力防治法第3條所
    定之家庭成員，因小孩教育問題發生爭執，基於傷害他人身
    體之犯意，於民國110年10月17日10時50分許，在○○市○○區○
    ○路000號住處，徒手揮打張○○臉部，並將張○○抱起朝地板堆
    放紙箱物品處丟擲，致使張○○受有臉部紅腫、後頸部挫傷、
    下背部挫傷之傷害。
二、案經張○○訴由臺北市政府警察局萬華分局報告偵辦。
　　　　證據並所犯法條
一、證據清單及待證事實：
編號 證　　據　　名　　稱 待　　證　　事　　實 1 被告蔡承宏之供述 供承徒手毆打告訴人臉部及將告訴人抱起往地上丟之事實 2 告訴人張○○之指訴 被告所涉前揭犯罪事實。 3 台北市立聯合醫院和平院區驗傷診斷書1份 被告傷害告訴人，致告訴人受有臉部紅腫、後頸部挫傷、下背部挫傷之事實 
二、核被告蔡承宏所為，係犯家庭暴力罪之刑法第277條第1項傷
    害罪嫌。
三、依刑事訴訟法第251條第1項提起公訴。
　　此　致
臺灣臺北地方法院
中　　華　　民　　國　  110 　年　　12　　月　  15　　日
                            檢  察  官　吳　文　琦
本件正本證明與原本無異
中　　華　　民　　國 　 111　 年　  1     月　  27    日
                            書  記  官  鍾  宛  芸